臺灣板橋地方法院刑事判決　　　　　　　95年度易字第2382號
公　訴　人　臺灣板橋地方法院檢察署檢察官
被　　　告　甲○○
　　　　　　翁誌宏
上列被告等因竊盜案件，經檢察官提起公訴（95年度偵緝字第26
72號）及追加起訴（95年度偵字第25264 號、第26222 號），被
告等於準備程序中就被訴事實為有罪之陳述，經本院合議庭裁定
由受命法官獨任進行簡式審判程序，並判決如下：
    主  文
甲○○攜帶兇器，毀壞安全設備，於夜間侵入住宅竊盜，累犯，
處有期徒刑捌月。又共同攜帶兇器，毀壞安全設備竊盜，累犯，
處有期徒刑捌月。又共同踰越安全設備竊盜，累犯，處有期徒刑
捌月。又共同無故侵入他人住宅，累犯，處拘役肆拾日，如易科
罰金，以新臺幣壹仟元折算壹日。應執行有期徒刑壹年捌月，拘
役肆拾日，拘役如易科罰金，以新臺幣壹仟元折算壹日。
翁誌宏共同攜帶兇器，毀壞安全設備竊盜，處有期徒刑柒月。又
共同踰越安全設備竊盜，處有期徒刑柒月。又共同無故侵入他人
住宅，處拘役拾日，如易科罰金，以新臺幣壹仟元折算壹日。
應執行有期徒刑拾月，拘役拾日，拘役如易科罰金，以新臺幣
壹仟元折算壹日。
    事  實
一、甲○○前因違反毒品危害防制條例案件，經本院以94年度簡
    字第349 號判決判處有期徒刑6 月，如易科罰金以銀元300
    元折算1 日確定，於民國94年9 月9 日易科罰金執行完畢。
    詎未知悛悔，而為下列行為：
  (一)甲○○意圖為自己不法之所有，於95年2 月18日下午6 時許
    之夜間，持其所有、客觀上足以危害他人生命、身體安全之
    一字型螺絲起子1 枝（未據扣案），在臺北縣新莊市○○路
    新建巷15弄4 之1 號劉德良住處，破壞其門鎖後，入內竊取
    劉德良所有之黃金飾品、數位相機1 台及現金新臺幣（下同
    ）約1 萬元得手。嗣經劉德良報警處理，為警採集指紋鑑識
    而查知上情。
  (二)甲○○與翁誌宏基於意圖為自己不法所有之犯意聯絡，於95
    年7 月10日上午10時35分許，在臺北縣新莊市○○路123 巷
    8 號3 樓藍郁盛住處，由翁誌宏在外把風，甲○○則持其所
    有、客觀上足以危害他人生命、身體安全之一字型螺絲起子
    1 枝（未據扣案），破壞其門鎖後進入該址住宅（侵入住宅
    部分未據告訴），竊取藍郁盛所有之現金約6 萬元、存摺約
    10本、金融卡4 張、臺灣銀行發行之龍年紀念幣100 枚、舊
    版面額100 元及50元紙鈔、背包1 只等物品，得手後即由翁
    誌宏騎乘車牌號碼CMQ-880 號重型機車搭載甲○○逃離現場
    。
  (三)甲○○與翁誌宏復基於意圖為自己不法所有之犯意聯絡，於
    95年8 月14日上午9 時55分許，在臺北縣新莊市○○街9 號
    4 樓廖婉芸住處，由翁誌宏在外把風，甲○○則以攀爬翻越
    窗戶之方式侵入該址住宅，並竊取廖婉芸所有之筆記型電腦
    1 台、金項鍊1 條、玉墜1 只、手錶3 只、LV廠牌背包1 只
    、行動電話1 具、單眼相機1 台（含閃光燈）、金融卡6 張
    、銀項鍊1 條、銀戒指2 只、藍寶石戒指1 只、白金項鍊1
    條、港幣100 元、加拿大幣200 元等物品得手，旋由翁誌宏
    騎乘前揭重型機車搭載甲○○離去。嗣經廖婉芸報警處理並
    調閱現場監視器光碟，而循線查知上情。
二、案經臺北縣政府警察局新莊分局報請臺灣板橋地方法院檢察
    署檢察官偵查起訴及追加起訴。
    理  由
一、上開犯罪事實(一)部分，業據被告甲○○於檢察官訊問及本院
    審理時坦承不諱，核與被害人劉德良於警詢中指訴之情節相
    符。且經臺北縣政府警察局新莊分局警員在臺北縣新莊市○
    ○路新建巷15弄4 之1 號採集現場指紋，以特徵點比對法、
    電腦比對法鑑驗結果，與被告之指紋相符，亦有內政部警政
    署刑事警察局95年4 月26日刑紋字第0950058569號鑑驗書1
    件附卷可資佐證，足認被告甲○○此部分之自白屬實。上開
    犯罪事實(二)、(三)部分，則據被告甲○○於警詢、檢察官訊問
    時，及被告甲○○、翁誌宏於本院審理時坦承不諱，並經被
    害人藍郁盛、廖婉芸於警詢中指訴綦詳，及被害人廖婉芸於
    檢察官訊問時具結證述屬實。此外，復有95年7 月10日上午
    10時35分許，在臺北縣新莊市○○路123 巷8 號附近之監視
    錄影帶翻拍照片12幀，及於同年8 月14日上午9 時55分許，
    在臺北縣新莊市○○街9 號附近之監視器光碟1 片暨翻拍照
    片12幀在卷可稽，俱徵被告甲○○、翁誌宏前揭不利於己之
    自白與事實相符。綜上，本案事證明確，被告甲○○、翁誌
    宏之犯行，均堪予以認定。
二、按94年2 月2 日修正公布，95年7 月1 日施行之刑法第2 條
    第1 項：「行為後法律有變更者，適用行為時之法律。但行
    為後之法律有利於行為人者，適用最有利於行為人之法律。
    」之規定，係規範行為後法律變更所生新舊法律比較適用之
    準據法，於新法施行後，應適用新法第2 條第1 項之規定，
    為「從舊從輕」之比較（最高法院95年第8 次刑事庭會議決
    議意旨參照）。被告甲○○於95年2 月18日行為後，刑法第
    47條關於累犯之規定及第51條關於數罪併罰定執行刑之規定
    ，業於94年2 月2 日修正，並自95年7 月1 日起施行。修正
    前刑法第47條規定：「受有期徒刑之執行完畢，或受無期徒
    刑或有期徒刑一部之執行而赦免後，5 年以內再犯有期徒刑
    以上之罪者，為累犯，加重本刑至二分之一。」；修正後刑
    法第47條則規定：「受有期徒刑之執行完畢，或一部之執行
    而赦免後，5 年以內故意再犯有期徒刑以上之罪者，為累犯
    ，加重本刑至二分之一。第98條第2 項關於因強制工作而免
    其刑之執行者，於受強制工作處分之執行完畢或一部之執行
    而免除後，5 年以內故意再犯有期徒刑以上之罪者，以累犯
    論。」。本案被告甲○○係故意竊取他人之物而犯罪，是修
    正前刑法第47條規定對之並無不利。而修正前刑法第51條第
    5 款規定：「數罪併罰，分別宣告其罪之刑，依左列各款定
    其應執行者：(五)宣告多數有期徒刑者，於各刑中之最長期以
    上，各刑合併之刑期以下，定其刑期。但不得逾20年。」；
    修正後刑法第51條第5 款規定：「數罪併罰，分別宣告其罪
    之刑，依下列各款定其應執行者：(五)宣告多數有期徒刑者，
    於各刑中之最長期以上，各刑合併之刑期以下，定其刑期。
    但不得逾30年。」。比較修正前後數罪併罰定執行刑之標準
    ，以修正前刑法第51條規定有利於被告甲○○。是經綜合比
    較新舊法結果，以修正前刑法規定對被告甲○○較為有利，
    應依刑法第2 條第1 項前段規定，就被告甲○○所犯前述犯
    罪事實(一)部分，一體適用修正前之刑法規定。
三、核被告甲○○就上開犯罪事實(一)所為，係犯刑法第321 條第
    1 項第1 款、第2 款、第3 款攜帶兇器、毀壞安全設備、於
    夜間侵入住宅竊盜之加重竊盜罪。被告甲○○、翁誌宏就犯
    罪事實(二)所為，均係犯刑法第321 條第1 項第2 款、第3 款
    攜帶兇器、毀壞安全設備竊盜之加重竊盜罪（被告等破壞門
    鎖之安全設備行竊，其毀損行為當為加重竊盜行為所吸收，
    公訴人認應另論以刑法毀損罪，容有未洽）。被告甲○○、
    翁誌宏就犯罪事實(三)所為，係犯刑法第306 條第1 項侵入住
    宅罪及同法第321 條第1 項第2 款踰越安全設備之加重竊盜
    罪。被告甲○○、翁誌宏就前開犯罪事實(二)之攜帶兇器、毀
    壞安全設備竊盜罪，犯罪事實(三)之侵入住宅罪、踰越安全設
    備竊盜罪，有犯意聯絡及行為分擔，皆為共同正犯。被告甲
    ○○所犯上開四罪（即攜帶兇器、毀壞安全設備、於夜間侵
    入住宅竊盜罪，攜帶兇器、毀壞安全設備竊盜罪，侵入住宅
    罪，踰越安全設備竊盜罪），犯意各別，行為互殊，應予分
    論併罰。被告翁誌宏所犯上開三罪（即攜帶兇器、毀壞安全
    設備竊盜罪，侵入住宅罪，踰越安全設備竊盜罪），犯意各
    別，行為互殊，應予分論併罰。又被告甲○○有如本判決事
    實欄所述論罪科刑之執行記錄，有臺灣高等法院被告全國前
    案紀錄表可按，其於有期徒刑執行完畢後5 年內故意再犯上
    開有期徒刑以上之罪，為累犯，關於犯罪事實(一)之攜帶兇器
    、毀壞安全設備、於夜間侵入住宅竊盜罪部分，應依修正前
    刑法第47條規定，加重其刑，關於犯罪事實(二)、(三)部分所犯
    攜帶兇器、毀壞安全設備竊盜罪及侵入住宅罪、踰越安全設
    備竊盜罪，應依刑法第47條第1 項規定，加重其刑。爰審酌
    被告甲○○、翁誌宏犯罪之動機、目的、手段、所竊得財物
    之價值、所獲利益，及被告等攜帶兇器侵入他人住宅行竊，
    對社會治安與他人生命、身體、財產安全所肇危害程度，兼
    衡被告甲○○、翁誌宏之素行、智識程度、涉案情節，暨被
    告二人犯罪後均坦承犯行，態度尚稱良好等一切情狀，分別
    量處如主文所示之刑，及定其應執行之刑，並就拘役部分諭
    知易科罰金之折算標準，資為懲儆。至被告甲○○所有、用
    以破壞他人住宅門鎖行竊之一字螺絲起子，未據扣案，本案
    復查無其他積極證據可資證明其現仍存在，爰不併予宣告沒
    收。
四、至移送併案意旨略以：被告甲○○基於意圖為自己不法所有
    之概括犯意，為附表所示之竊盜行為，因認被告甲○○尚涉
    犯刑法加重竊盜等罪嫌（詳如附表所示），並認與本案犯罪
    事實(一)之竊盜犯行，有連續犯之裁判上一罪關係。惟按連續
    犯之所謂出於概括犯意，必須其多次犯罪行為自始均在一個
    預定犯罪計劃以內，出於主觀上始終同一犯意之進行，若中
    途另有新犯意發生，縱所犯為同一罪名，究非連續其初發的
    意思，即不能成立連續犯（最高法院70年台上字第6296號判
    例意旨參照）。經查：被告甲○○於本院審理時堅稱：附表
    編號1 所示犯罪事實，與本案無任何關聯性等語（見本院96
    年1 月22日簡式審判筆錄），並否認參與附表編號2 所示犯
    罪行為；倘被告甲○○主觀上具有涵括前述各個行為之整體
    故意，以其所涉者乃限制人身自由之刑罰，攸關個人權益至
    鉅，被告甲○○當無悖於常情藉詞掩飾之，自陷於不利地位
    之理，足見併案意旨所指此部分竊盜行為，並非被告甲○○
    基於整體、概括之犯意所為。而附表編號3 所示併案事實，
    其犯罪時間係在95年6 月間，與本案被告甲○○於95年2 月
    間所為竊盜犯行，時間並非緊接，被告甲○○於本院審理時
    復供稱：「這件是『俊宏』打電話給我，當場有『老大』、
    『家玲』一起行竊... 。我去的時候他們已經在裡面，我就
    直接進去。」等語（見前揭審判筆錄）；被告甲○○於95年
    6 月4 日晚間10時許，既係偶然接獲某真實姓名年籍不詳、
    自稱「俊宏」之人電話通知，始前往臺北縣新莊市○○路17
    8 號「寶宏眼鏡行」參與行竊，顯係臨時起意而為。是併案
    意旨所指，與本案被告甲○○所為犯罪事實(一)之加重竊盜犯
    行，均無連續犯（95年7 月1 日修正前刑法第56條規定）之
    裁判上一罪關係，自非本案起訴效力所及，本院無從併予審
    理，爰退回併辦部分，由檢察官另為適法之處理，附此敘明
    。
據上論斷，應依刑事訴訟法第273 條之1 第1 項、第299 條第1
項前段，刑法第2 條第1 項前段、第28條、第306 條第1 項、第
321 條第1 項第1 款、第2 款、第3 款、修正前刑法第47條、刑
法第47條第1 項、刑法第41條第1 項前段、修正前刑法第51條第
5 款，刑法施行法第1 條之1 第1 項、第2 項前段，判決如主文
。
本案經檢察官朱學瑛到庭執行職務
中　　華　　民　　國　　96　　年　　1 　　月　　31　　日
                        刑事第三庭  法　官  廖  怡  貞
以上正本證明與原本無異。
如不服本判決，應於判決送達後10日內，向本院提出上訴狀。
                                    書記官  林  惠  齡
中　　華　　民　　國　　96　　年　　2 　　月　　7 　　日
附錄本案論罪科刑法條全文：
中華民國刑法第306條
（侵入住居罪）
無故侵入他人住宅、建築物或附連圍繞之土地或船艦者，處1 年
以下有期徒刑、拘役或3 百元以下罰金。
無故隱匿其內，或受退去之要求而仍留滯者，亦同。
中華民國刑法第321條
（加重竊盜罪）
犯竊盜罪而有左列情形之一者，處6 月以上、5 年以下有期徒刑
：
一  於夜間侵入住宅或有人居住之建築物、船艦或隱匿其內而犯之
    者。
二  毀越門扇、牆垣或其他安全設備而犯之者。
三  攜帶兇器而犯之者。
四  結夥三人以上而犯之者。
五  乘火災、水災或其他災害之際而犯之者。
六  在車站或埠頭而犯之者。
前項之未遂犯罰之。
附表
┌──┬─────────────────┬──────┐
│編號│併案犯罪事實要旨                  │涉犯罪名    │
├──┼─────────────────┼──────┤
│1   │被告甲○○於95年5 月22日凌晨3 時許│刑法第321 條│
│    │，在臺北縣新莊市○○○路134 號前，│第1 項第2 款│
│　　│竊取周瀛洲所有之車牌號碼Z3-0562 號│加重竊盜罪、│
│　　│自用小貨車。旋於同日凌晨3 時57分許│同法第339 條│
│　　│，駕駛該車前往臺北縣新莊市○○路60│之2 第1 項不│
│　　│7 號，踰越該址窗戶，入內竊取許美熟│正利用自動付│
│　　│保管之現金、支票、金融卡、印章、存│款設備詐欺罪│
│    │摺等。復持所竊得之金融卡，至臺北縣│。          │
│    │新莊市○○路317 號前，接續在自動櫃│            │
│    │員機輸入密碼跨行取款，使該電腦設備│            │
│    │誤認為許美熟本人操作，陸續交付現金│            │
│    │新臺幣8 萬元。（臺灣板橋地方法院檢│            │
│    │察署95年度偵字第28318 號）        │            │
│    │                                  │            │
├──┼─────────────────┼──────┤
│2   │被告甲○○於95年3 月14日晚間11時40│刑法第321 條│
│    │分許，及同年4 月24日晚間9 時45分許│第1 項第2 款│
│    │，在臺北縣泰山鄉○○路202 號，以破│、第3 款加重│
│    │壞鐵門及踰越窗戶之方式，入內竊取輔│竊盜罪。    │
│    │浩公司所有之桌上型電腦、砂輪機、電│            │
│    │腦事務機、列表機各1 台及現金新臺幣│            │
│    │數千元。（臺灣板橋地方法院檢察署95│            │
│    │年度偵字第25705 號）　　          │            │
├──┼─────────────────┼──────┤
│3   │被告甲○○於95年6 月4 日晚間10時許│刑法第321 條│
│    │，在臺北縣新莊市○○路178 號「寶宏│第1 項第2 款│
│    │眼鏡行」，持工具破壞鐵門後，入內竊│、第3 款加重│
│    │取黃耀振所有之眼鏡架、現金、眼鏡保│竊盜罪。    │
│    │養液、電腦液晶螢幕、調眼鏡工具等物│            │
│    │。（臺灣板橋地方法院檢察署95年度偵│            │
│    │字第25705 號）　                  │            │
└──┴─────────────────┴──────┘
